Minutes et répertoires du notaire François LE VASSEUR, juin 1582 - 9 janvier 1620 (étude XVI)
Archives nationales
- Minutes de François LE VASSEUR, juin 1582 - 9 janvier 1620; MC/ET/XVI/1 - MC/ET/XVI/37
  - Minutes. 1594, MC/ET/XVI/12; registre. Document détérioré.
    - Contrat de mariage entre Jacques Pajot, huissier du roi en la cour de Parlement, demeurant rue de la Calandre, paroisse Saint-Séverin, d'une part, et Jeanne Lespicier (mineure), demeurant paroisse Saint-Merri, fille de Charles Lespicier, fourrier de la maison du roi, et de Jacquette Delespine,
      contrat de mariage; Calandre (rue de la); Mortellerie (rue de la); Delespine, Jacquette; Lespicier, Charles; Lespicier, Françoise; Lespicier, Guillaume; Lespicier, Jeanne; Morin, Guillaume; Pajot, Jacques; officier civil (Ancien Régime); huissier; commerçant; procureur de justice (Ancien Régime)
    - Contrat de mariage entre Charles Picqueron, mineur, au service d'honorable homme Richard Rouget, marchand de vin, demeurant rue Montmartre, paroisse Saint-Eustache, d'une part, et Mathurine Leclerc, servante de nobles personnes maître Léon Frenicle et Catherine Sainctot sa femme, demeurant rue des Ménetriers, paroisse Saint-Nicolas des Champs, fille de Guillaume Leclerc, tonnelier, demeurant à Auzerville Lagaste et de Mathurine Bordeaux, décédée, d'autre part., 6 février 1594; MC/ET/XVI/12
      Le futur, natif de Sermaise en Picardie.
      contrat de mariage; Montmartre (rue); Ménétriers (rue des); Picardie (France, région administrative); Sermoise (Aisne); Bordeaux, Mathurine; Frenicle, Léon; Leclerc, Guillaume; Leclerc, Mathurine; Picqueron, Charles; Rouget, Richard; Sainctot, Catherine de; employé de maison; commerçant; tonnelier
    - Marché par Claude Martin, maître maçon et tailleur de pierre, rue Neuve Sainte-Catherine, envers Antoine de Roquelaure et Jacques Leroy, ayant la charge des bâtiments du Château de Fontainebleau, pour faire la galerie le long de la petite galerie de François 1er, en la cour de la Fontaine, et le jardin de l'étang., 18 avril 1594; MC/ET/XVI/12
      acte très abimé
      Histoire de l'art XVIe siècle, 1530-1600 (2698 actes), par Catherine Grodecki, 1971-1986 (fichier papier entièrement dématérialisé; voir contexte dans le Plan d’orientation général - Notaires de Paris, guides thématiques du Minutier).
      Date de création de la notice: 2009
      marché; Fontainebleau (Seine-et-Marne, château de); Neuve-Sainte-Catherine (rue); Martin, Claude; Roquelaure, Antoine de; Leroy, Jacques; maçon; tailleur de pierre
    - Contrat de mariage entre Jacques Coignet, bourgeois de Paris, marchand de vin, demeurant rue des Poirées, paroisse Saint-Benoît, d'une part, et Marie Dorange, veuve, au logis de noble homme maître Pierre Lescalopier, conseiller du Roi en parlement, veuve de Fiacre Poictevin, maître d'école, d'autre part., 21 avril 1594; MC/ET/XVI/12
      contrat de mariage; Poirées (rue des); Coignet, Jacques; Dorange, Marie; Lescalopier, Pierre; Poictevin, Fiacre; commerçant; enseignant
    - Contrat de mariage entre Louis Rousselet, raccoustreur de bas d'étame, demeurant rue Saint-Denis en la Maison du Roi François, d'une part, et Claire Cousturier, veuve, au service de noble homme maître Robert Bouette, conseiller du Roi, général en la Cour des Aides, demeurant rue Saint-Martin, veuve de Michel Heron, meunier, d'autre part., 2 mai 1594; MC/ET/XVI/12
      Le futur, natif de Chezy La Ville.
      contrat de mariage; Chézy-sur-Marne (Aisne); Roi François (enseigne du); Saint-Denis (rue); Saint-Martin (rue); Bouette, Robert; Cousturier, Claire; Heron, Michel; Rousselet, Louis; employé de maison; magistrat; meunier
    - Contrat de mariage entre Pierre Laserre, compagnon de l'étrille, demeurant rue Saint-Martin, paroisse Saint-Leu Saint-Gilles, d'une part, et Catherine Mesle, veuve, demeurant rue Saint-Martin, paroisse Saint-Leu Saint-Gilles, veuve de Ambroise Bailly, marchand de chevaux, d'autre part., 2 mai 1594; MC/ET/XVI/12
      contrat de mariage; Saint-Martin (rue); Bailly, Ambroise; Laserre, Pierre; Mesle, Catherine; commerçant
    - Marché de maçonnerie par Guillaume Marchand et Pierre Chambiges pour une galerie neuve au château du Louvre, sur le quai de la Seine., 15 mai 1594; MC/ET/XVI/12
      marché; Louvre (palais du); Marchand, Guillaume; Chambiges, Pierre de (1545-1616)
    - Contrat de mariage entre honorable personne Louis Heuzard, huissier sergent à cheval au Châtelet de Paris, demeurant rue du Mont, paroisse Sainte-Geneviève, fils d'honorable homme Louis Heuzard, marchand, demeurant à Orléans, d'une part, et Marie de Courcelles, demeurant rue des Bernardins, paroisse Saint-Nicolas du Chardonnet, fille de maître Robert de Courcelles, décédé, procureur en parlement, et de Marie Dupuys, décédée, d'autre part., 29 juin 1594; MC/ET/XVI/12
      contrat de mariage; Orléans (Loiret); Bernardins (rue des); Mont (rue du); Courcelles, Marie de; Courcelles, Robert de; Dupuys, Marie; Heuzard, Louis; commerçant; procureur de justice (Ancien Régime); auxiliaire de justice
    - Déclaration de Claude Martin, maître maçon, à Jacques Leroy, ayant la charge des bâtiments du roi, au sujet de l'interruption des travaux du jardin de l'étang, pour cause de guerre, au château de Fontainebleau., 7 juillet 1594; MC/ET/XVI/12
      déclaration; Fontainebleau (Seine-et-Marne, château de); Martin, Claude; Leroy, Jacques; maçon
    - Contrat de mariage entre Pierre Turgis, maître baudroyeur-corroyeur, demeurant rue Maubuée, paroisse Saint-Médéric, fils de Adrian Turgis, maître baudroyeur corroyeur, mesureur de grains, et de Perrette Balance, d'une part, et Marie Mouret, demeurant rue Saint-Martin, paroisse Saint-Jacques de la Boucherie, fille de Raoul Mouret, charpentier de la grande cognée, demeurant à Foucaucourt en Picardie, d'autre part., 7 août 1594; MC/ET/XVI/12
      La future, assistée de Adrian Mouret, maître tourneur en bois à Paris, son frère, mari de Denise Turgis.
      contrat de mariage; Maubuée (rue); Saint-Martin (rue); Picardie (France, région administrative); Balance, Perrette; Mouret, Adrian; Mouret, Marie; Mouret, Raoul; Turgis, Adrian; Turgis, Denise; Turgis, Pierre; charpentier; tanneur; officier civil (Ancien Régime); tourneur
    - Contrat de mariage entre Pierre Coutan, marchand de vin, demeurant avec et en l'hôtel d'honorable homme Mery Becquet, marchand de vin, bourgeois de Paris, son maître, demeurant rue Saint-Denis, près de la Porte Saint-Denis, paroisse Saint-Laurent, fils de Claude Coutan, décédé, marchand courtier de vin, et de Barbe Burat, demeurant à Branches (près d'Auxerre), d'une part, et Marguerite Leconte, demeurant rue des Ménetriers, paroisse Saint-Nicolas des Champs, fille d'honorable personne Mathurin Leconte, bourgeois de Paris, marchand de vin, demeurant rue des Ménetriers, paroisse Saint-Nicolas des Champs et d'honorable personne Marie de Cevilly, demeurant rue des Ménetriers, paroisse Saint-Nicolas des Champs, d'autre part., 8 août 1594; MC/ET/XVI/12
      La future habite avec ses père et mère; les parents de la future, stipulant pour leur fille.
      contrat de mariage; Auxerre (Yonne); Branches (Yonne); Ménétriers (rue des); Saint-Denis (porte); Saint-Denis (rue); Becquet, Méry; Burat, Barbe; Cevilly, Marie de; Coutan, Claude; Coutan, Pierre; Leconte, Marguerite; Leconte, Mathurin; courtier; commerçant
    - Contrat de mariage entre honorable homme Toussaint Trouvé, veuf, maître orfèvre, demeurant rue du Crucifix, paroisse Saint-Jacques de la Boucherie, d'une part, et honorable femme Marie Perrichon, veuve, demeurant rue de la Licorne, paroisse La Madeleine, veuve de Pierre Honnoré, marchand mercier passementier, d'autre part., 13 août 1594; MC/ET/XVI/12
      contrat de mariage; Crucifix (rue du); Licorne (rue de la); Honnoré, Pierre; Perrichon, Marie; Trouvé, Toussaint; commerçant; passementier; orfèvre
    - Contrat de mariage entre noble homme, maître Charles Barentin, conseiller du Roi, général en la Cour des Aides, fils de noble Claude Barentin, sieur des Berruries, décédé, et de dame Marie Joret, demeurant à Tours (paroisse Saint-Denis), d'une part, et damoiselle Madeleine Carré, (mineure), demeurant rue des Deux Boules, paroisse Saint-Germain l'Auxerrois, fille de noble homme Pierre Carré, décédé, trésorier des bâtiments du Roi, et de dame Jacqueline Bourderel, demeurant rue des Deux Boules, paroisse Saint-Germain l'Auxerrois, d'autre part., 17 septembre 1594; MC/ET/XVI/12
      La future habite avec sa mère; la future et sa mère habitent dans l'Hôtel de Madame de Crevecoeur; la mère de la future, stipulant pour sa fille.
      Précisions sur les lieux: Tours (Indre-et-Loire)--Saint-Denis (paroisse)
      contrat de mariage; Deux-Boules (rue des); Tours (Indre-et-Loire); Barentin, Charles; Barentin, Claude; Bourderel, Jacqueline; Carré, Madeleine; Carré, Pierre; Joret, Marie; magistrat; trésorier
    - Contrat de mariage entre noble homme Antoine Majoré, receveur héréditaire des décimes du diocèse de Châlons, demeurant rue de la Mortellerie, d'une part, et honorable femme Madeleine Lerot, veuve, demeurant rue de la Mortellerie, veuve de maître Raoul Houdebour, d'autre part., 30 septembre 1594; MC/ET/XVI/12
      contrat de mariage; Mortellerie (rue de la); Houdebour, Raoul; Lerot, Madeleine; Majoret, Antoine; percepteur
    - Contrat de mariage entre Pierre Dutronchet, âgé de 25 ans et plus, portant les armes pour le service du Roi (naguère), demeurant Hôtel de la Corne de Cerf, paroisse Saint-Denis de la Chartre, fils de Pierre Dutronchet, décédé, secrétaire de la ville de Lausanne, demeurant à Lausanne et de Bernardine Blanchart, décédée, d'une part, et Anne Chartier, veuve, demeurant Hôtel de la Corne de Cerf, paroisse Saint-Denis de la Chartre, veuve de Pierre Malinne, marchand de vin, fille de Nicolas Chartier, bourgeois de Paris, décédé, maître cordonnier, et d'honorable femme Madeleine (De La Hamet), d'autre part., 7 octobre 1594; MC/ET/XVI/12
      Le futur, natif de Lausanne, frontière de Savoie; le futur époux demeure audit hôtel de la Corne de Cerf, paroisse Saint-Denis de la Chartre, il se déclare héritier pour une 3e partie de ses père et mère; la mère de la future, veuve.
      contrat de mariage; Lausanne (Suisse); Saint-Denis-de-la-Chartre (paroisse); Blanchart, Bernardine; Chartier, Anne; Chartier, Nicolas; Dutronchet, Pierre; La Hamet, Madeleine de; Malinne, Pierre; cordonnier; commerçant; secrétaire; fonctionnaire
    - Contrat de mariage entre honorable homme François Hurel, apothicaire et épicier, fils de Clément Hurel, décédé, marchand, demeurant à Moulins et de Renée Mabré, décédée, d'une part, et honorable femme Claude Gilbert, veuve, demeurant rue Saint-Martin, paroisse Saint-Jacques de la Boucherie, veuve d'honorable homme Pierre Guerin, bourgeois de Paris, marchand maître apothicaire épicier, fille de Antoine Gilbert, bourgeois de Paris, décédé, et d'honorable femme Marguerite Garault, d'autre part., 18 octobre 1594; MC/ET/XVI/12
      Le futur, natif de Moulins.
      contrat de mariage; Moulins (Allier); Saint-Martin (rue); Garault, Marguerite; Gilbert, Antoine; Gilbert, Claude; Guerin, Pierre; Hurel, Clément; Hurel, François; Mabré, Renée; commerçant; commerçant; pharmacien; commerçant; pharmacien
    - Contrat de mariage entre maître Theodore Leclerc, procureur au Châtelet de Paris, d'une part, et Catherine Cocquaigne, demeurant rue de la Harpe, paroisse Saint-Benoît, fille de sire Claude Cocquaigne, bourgeois de Paris, décédé, marchand, et d'honorable femme Jacqueline Beaux Hostes, demeurant rue de la Harpe, d'autre part., 30 octobre 1594; MC/ET/XVI/12
      La mère de la future, stipulant pour sa fille.
      contrat de mariage; Harpe (rue de la); Beauxhostes, Jacqueline; Cocquaigne, Catherine; Cocquaigne, Claude; Leclerc, Theodore; commerçant; procureur de justice (Ancien Régime)
    - Contrat de mariage entre maître Jean Talon, receveur du grenier à sel de Meaux, demeurant rue des Cinq Diamants, fils d'honorable homme Simon Talon, commissaire au Châtelet, d'une part, et Philippe Landry, demeurant Cloître Sainte-Opportune, fille d'honorable personne, maître Jacques Landry, notaire au Châtelet, demeurant Cloître Sainte-Opportune et de Catherine Huart, décédée, d'autre part., 15 novembre 1594; MC/ET/XVI/12
      Le futur époux demeure avec et au logis de noble homme maître André Thomas, receveur et payeur des gages et droits de M. M. de la Cour de parlement, son maître et ami, présent (rue des Cinq Diamants); la future habite avec son père; le père de la future, stipulant pour sa fille.
      Précisions sur les lieux: Meaux (Seine-et-Marne)--Grenier à sel
      contrat de mariage; Meaux (Seine-et-Marne); Châtelet; Cinq-Diamants (rue des); Sainte-Opportune (cloître); Huart, Catherine; Landry, Jacques; Landry, Philippe; Talon, Jean; Talon, Simon; Thomas, André; commissaire au Châtelet (Ancien Régime); notaire; trésorier payeur (Ancien Régime)
    - Contrat de mariage entre Anne Forillart, émancipé, maître corroyeur-baudroyeur, demeurant rue de la Corroierie, paroisse Saint-Nicolas, d'une part, et Jeanne Jolly, âgée de 22 ans, au service de Philippe Allez, marchande au Halles, demeurant au Pont au Change, fille d'Étienne Jolly, bourgeois de Paris, décédé, et de Marguerite Dussart, décédée, d'autre part., 17 novembre 1594; MC/ET/XVI/12
      La future, assistée d'honorable homme Nicolas Anceaume, maître orfèvre, bourgeois de Paris; la future épouse n'a aucun tuteur ni subrogé tuteur.
      contrat de mariage; Change (pont au); Corroierie (rue de la); Halles centrales; Allez, Philippe; Anceaume, Nicolas; Dussart, Marguerite; Forillart, Anne; Jolly, Etienne; Jolly, Jeanne; tanneur; employé de maison; commerçant; orfèvre
    - Contrat de mariage entre Pierre Regnault, veuf, maître rubannier, demeurant rue de la Verrerie, fils de Antoine Regnault, décédé, maître rubannier, et de Marie Godin, d'une part, et Marguerite Delahaye, fille de Noël Delahaye, décédé, maître enlumineur, et de Marie Pasquier, d'autre part., 22 novembre 1594; MC/ET/XVI/12
      contrat de mariage; Verrerie (rue de la); Delahaye, Marguerite; Delahaye, Noël; Godin, Marie; Pasquier, Marie; Regnault, Antoine; Regnault, Pierre; dessinateur; tisserand
    - Contrat de mariage entre honorable homme Marc Leconte, marchand drapier, demeurant rue Saint-Martin, fils d'honorable personne Nicolas Leconte, bourgeois de Paris, marchand drapier, demeurant rue Saint-Martin, paroisse Saint-Jacques de la Boucherie et d'honorable personne Jeanne Pinguet, demeurant rue Saint-Martin, paroisse Saint-Jacques de la Boucherie, d'une part, et Nicole Hachette, demeurant près du Petit Pont, paroisse Saint-Séverin, fille d'honorable personne Pierre Hachette, bourgeois de Paris, marchand bonnetier, demeurant près du Petit Pont, paroisse Saint-Séverin et d'honorable personne Marie de Fare, demeurant près du Petit Pont, paroisse Saint-Séverin, d'autre part., 6 décembre 1594; MC/ET/XVI/12
      contrat de mariage; Petit (pont); Saint-Martin (rue); Saint-Séverin (paroisse); Fare, Marie de; Hachette, Nicole; Hachette, Pierre; Leconte, Marc; Leconte, Nicolas; Pinguet, Jeanne; fabricant d'accessoires vestimentaires; négociant
    - Reconnaissance de dépôts d'arrêts concernant Olaph de Vignacourt, chevalier de l'ordre de Saint-Jean-de-Jérusalem, commandeur de Villedieu, receveur du commun trésor de l'Ordre., 6 décembre 1594; MC/ET/XVI/12
      Métiers, personnes, lieux, 1540-1600 (1423 actes), par Catherine Grodecki, 1971-1986 (fichier papier entièrement dématérialisé; voir contexte dans le Plan d’orientation général - Notaires de Paris, guides thématiques du Minutier).
      reconnaissance; Vignacourt, Olaph
    - Contrat de mariage entre Cardin Charmoulu, compagnon corroyeur baudroyeur au logis d'honorable homme Cardin Desnoyers, maître corroyeur baudroyeur à Paris, cousin, demeurant rue Baudroirie, paroisse Saint-Merri, d'une part, et Catherine Drouin, mineure, demeurant rue Maubuée, paroisse Saint-Nicolas, fille de Médard Drouin, décédé, maître baudroyeur corroyeur, et de Jeoffrine Leroy, demeurant rue Maubuée, paroisse Saint-Nicolas, d'autre part., 28 décembre 1594; MC/ET/XVI/12
      La future habite avec sa mère; la mère de la future, stipulant pour sa fille.
      contrat de mariage; Baudroierie (rue de la); Maubuée (rue); Charmoulu, Cardin; Desnoyers, Cardin; Drouin, Catherine; Drouin, Médard; Leroy, Jeoffrine; tanneur
  - Minutes. 1595, MC/ET/XVI/13; registre. Document détérioré, 558 f.
  - Minutes. 1596, MC/ET/XVI/14; registre
    Manque(s) constaté(s) dans cet article:
    Les mois de septembre et octobre manquent.
    Nota qu il n'y a aulcunes minutes des moys de septembre et octobre pendant lesquels j'ay esté absent de ceste ville à cause de la malladye contagieuse qui (fut) fort grande ceste année à Paris. Le Vasseur.
  - Minutes. 1597, MC/ET/XVI/15; registre
    Année du siège d'Amiens.
  - Minutes. 1598, MC/ET/XVI/16; registre
    ..En laquelle(année) la paix fut faicte et jurée avecq l'Espagnol en cest ville de Paris. Le Vasseur.
  - Minutes. 1599, MC/ET/XVI/17; registre
  - Minutes. 1600, MC/ET/XVI/18; registre
    - Contrat de mariage entre Denis Caignet, suivant les finances, demeurant rue Bertin-Poirée, et Catherine d'Asnières, fille de Nicole Vatier, femme et procuratrice (27 septembre 1599, acte passé devant Thibert et Herbin) de Benjamin Foullon, peintre et valet de chambre ordinaire du roi, et veuve en premières noces, de Pierre d'Asnières, huissier à la Chambre des comptes., 29 janvier 1600; MC/ET/XVI/18
      Documents du Minutier central concernant les peintres, sculpteurs et graveurs au XVIIe siècle (1600-1650), par Marie-Antoinette Fleury et Martine Constans, tome II [études XI à XX, 2445 actes], Paris, Archives nationales, 2010, notice n°798 (instrument de recherche imprimé dématérialisé, certaines notices sont plus détaillées dans la version intégrale accessible en ligne par la rubrique 'Autres instruments de recherche', voir contexte dans le Plan d’orientation général - Notaires de Paris, guides thématiques du Minutier).
    - Bail par Jean Héart, maître facteur d'instruments de musique, par Marie Gaudin, la jeune, sa femme, demeurant rue des Arcis, et par Marie Gaudin, l'aînée, veuve d'Antoine Regnault, maître cordonnier, demeurant rue de la Verrerie, à Nicolas Filleux, fripier, bourgeois de Paris, demeurant rue de la Friperie, à l'enseigne de la Salamandre, d'une maison sise rue Beaubourg, moyennant versement d'une rente annuelle dont le principal monte à 250 écus d'or soleil., 15 février 1600 - 16 juillet 1603; MC/ET/XVI/18
      A la suite: 1603, 16 juillet. Quittance de 612 livres 10 sols pour rachat de 600 livres et payement des arrérages.
      Documents du Minutier central concernant l'histoire de la musique (1600-1650), par Madeleine Jurgens, tome II [études XI à XX, 1900 actes], Paris, Archives nationales, 1974, p. 753 (instrument de recherche imprimé dématérialisé, certaines notices sont plus détaillées dans la version intégrale accessible en ligne par la rubrique 'Autres instruments de recherche', voir contexte dans le Plan d’orientation général - Notaires de Paris, guides thématiques du Minutier).
      Documents du Minutier central concernant l'histoire de la musique (1600-1650), par Madeleine Jurgens, tome II, Paris, Archives nationales, 1974, 1092 p.
    - Signature de Pierre Manssart, bourgeois de Paris, au mariage de Jean de Hédouville, maître tailleur d'habits, rue Comtesse-d'Artois, natif de Beauvais, âgé de 25 ans, avec Mathurine Beraukt, âgée de 26 ans., 21 février 1600; MC/ET/XVI/18
      contrat de mariage; Manssart, Pierre
    - Bail pour deux ans à partir de Pâques par Claude Duboys, maître peintre ordinaire de la maison du roi, demeurant rue Saint-Martin, à Denis Caperon, juré vendeur et marchand de vins, demeurant rue de Longpont, d'une maison à l'enseigne de l'image Saint-Pierre, rue Saint-Bon, au loyer annuel de 50 écus soleil., 9 mars 1600; MC/ET/XVI/18
      Documents du Minutier central concernant les peintres, sculpteurs et graveurs au XVIIe siècle (1600-1650), par Marie-Antoinette Fleury et Martine Constans, tome II [études XI à XX, 2445 actes], Paris, Archives nationales, 2010, notice n°692 (instrument de recherche imprimé dématérialisé, certaines notices sont plus détaillées dans la version intégrale accessible en ligne par la rubrique 'Autres instruments de recherche', voir contexte dans le Plan d’orientation général - Notaires de Paris, guides thématiques du Minutier).
    - Contrat de mariage entre Jean Langlois, maître sculpteur, demeurant rue de la Cerisaie, et Françoise Tardif, fille de Guillaume Tardif, huissier du roi au Grand Conseil, et feue Anne de Bretheuil, demeurant rue Montmartre. Régime: communauté. Dot: 100 écus soleil en argent comptant, ses habits nuptiaux et du linge jusqu'à la valeur de 100 écus soleil. Douaire: 200 écus soleil., 13 août 1600; MC/ET/XVI/18
      Documents du Minutier central concernant les peintres, sculpteurs et graveurs au XVIIe siècle (1600-1650), par Marie-Antoinette Fleury et Martine Constans, tome II [études XI à XX, 2445 actes], Paris, Archives nationales, 2010, notice n°1240 (instrument de recherche imprimé dématérialisé, certaines notices sont plus détaillées dans la version intégrale accessible en ligne par la rubrique 'Autres instruments de recherche', voir contexte dans le Plan d’orientation général - Notaires de Paris, guides thématiques du Minutier).
    - Mise en apprentissage par Geneviève Duchesne, femme et procuratrice de Guillaume Duburet, violon ordinaire de la chambre du roi, demeurant rue Quincampoix, de Geneviève, leur fille, âgée de quinze ans, pour trois années chez Agnès Mazuel, maîtresse toilière-lingère, femme de Jean Poquelin, maître tapissier, demeurant rue de la Lingerie, qui promet de lui enseigner son métier, de la nourrir et de la loger, moyennant 30 écus soleil., 12 septembre 1600; MC/ET/XVI/18
      Documents du Minutier central concernant l'histoire de la musique (1600-1650), par Madeleine Jurgens, tome II [études XI à XX, 1900 actes], Paris, Archives nationales, 1974, p. 199 (instrument de recherche imprimé dématérialisé, certaines notices sont plus détaillées dans la version intégrale accessible en ligne par la rubrique 'Autres instruments de recherche', voir contexte dans le Plan d’orientation général - Notaires de Paris, guides thématiques du Minutier).
    - Testament de Denise Delarue, veuve en premières noces de Jean Doulce, bourgeois de Paris, et en secondes de Médéric Fréminet, maître peintre, demeurant rue des Petits-Champs, rédigé en bonne santé. Legs: 5 sols aux pauvres. Sépulture: cimetière des Saints-Innocents., 13 septembre 1600; MC/ET/XVI/18
      Documents du Minutier central concernant les peintres, sculpteurs et graveurs au XVIIe siècle (1600-1650), par Marie-Antoinette Fleury et Martine Constans, tome II [études XI à XX, 2445 actes], Paris, Archives nationales, 2010, notice n°856 (instrument de recherche imprimé dématérialisé, certaines notices sont plus détaillées dans la version intégrale accessible en ligne par la rubrique 'Autres instruments de recherche', voir contexte dans le Plan d’orientation général - Notaires de Paris, guides thématiques du Minutier).
    - Vente à Henri Estienne, trésorier des bâtiments du roi, d'une portion de jardin., 19 septembre 1600; MC/ET/XVI/18
      Artisans XVIIe, par M. Jurgens, M.A. Fleury, R. Gourmelon et le personnel du Minutier central, 1954-1996 (fichier papier entièrement dématérialisé; voir contexte dans le Plan d’orientation général - Notaires de Paris, guides thématiques du Minutier).
      acte de vente; Estienne, Henry
    - Quittance par Étienne Le Tellier, bourgeois de Paris, demeurant rue Quincampoix, à Michel Audiger, l'aîné, joueur d'instruments, demeurant à Yerres, d'une somme de 14 écus 26 sols 8 deniers, pour rachat du principal de 66 sols 8 deniers de rente, constitués le 24 juin 1570., 30 septembre 1600; MC/ET/XVI/18